# 化工企业爆炸事故导致的停工损失的处理

提问人：846435788 时间：2019-08-16 12:23:48
请教陈版：一家拟 IPO 医药中间体生产企业， 2018 年初因车间爆炸事故（环保停工期间，研发人员私自进车间进行实验导致）导致停工三个月，造成的停工损失共 1100 万元，其中：材料损失 16 万，设备损失 17 万（保险公司未赔偿部分），生产线折旧及其他损失为 1067 万元。请问陈版以下处理哪个更合适： 1 、将 1100 万元停工损失全部记入营业外支出； 2 、将材料和设备损失记入营业外支出，将生产线折旧及其他损失 1067 万元记入管理费用； 3 、停工损失作为非经常性损益处理； 4 、停工损失作为经常性损益处理。【类似案例：青海盐湖（瑞华审计） 2017 年燃爆事故、上市公司昂立康 2017 年子公司爆炸事故（天健审计）导致的停工损失均计入了管理费用，且均记入了经常性损益】非常感谢！

回答人：chenyiwei
将材料和设备损失记入营业外支出，将生产线折旧及其他损失 1067 万元记入管理费用。计入营业外支出的损失为非经常性损益，计入管理费用的部分为经常性损益。